---
title: "Užduotis 2"
author: "Karolina"
date: '2017 m sausis 20 d '
output: html_document
---

```{r setup, include=FALSE}
knitr::opts_chunk$set(echo = TRUE)
```

Tarkime $X_1$ ir $X_2$ yra nepriklausomi, $X_1 \sim N(3, 2)$, $X_2 \sim N(-1, 3)$ ir $X = X_1 + X_2$.

a) Raskite $X$ teorinį skirstinį. Išbrėžkite tankio grafiką. Pastaba: labai naudinga savybė, kad dviejų natūraliųjų dydžių suma taip pat yra natūralusis dydis.

```{r}
x = rnorm(10000, mean = 2, sd = sqrt(5))   # gauname bendrą x1 ir x2 x-ą, kurio reikšmės yra x1 ir x2 suma
x1 = rnorm(10000, mean = 3, sd = sqrt(2))
x2 = rnorm(10000, mean = -1, sd = sqrt(3))
x0 = x1 + x2    # 
plot(x, dnorm(x, mean = 2, sd = sqrt(5)), ylab = "tankis", main = "Tankio grafikas")   
lines(density(x0), col = 7)   # nubrėžiame tankio grafiką

```

b) Sugeneruokite $X$ imtį ($N=10000$) pagal pateiktą $X$ apibrėžimą.

c) Palyginkite sugeneruotą $X$ empirinį skirstinį su teorinį skirstiniu.
Palyginimui pateikite tankių grafikus ir skirstinių charakteristikas (vidurkį, medianą ir standartinį nuokrypį).

```{r}
plot(x, dnorm(x, mean = 2, sd = sqrt(5)), ylab = "tankis", main = "Tankio grafikas")   
lines(density(x0), col = 7)   # nubrėžiame tankio grafiką
mean(x)
sd(x)
median(x)
mean(x0)
sd(x0)
median(x0)
```
d) Raskite teorinę įvykio $|X| > 2$ tikimybę (konkreti neatsitikinė konstanta).

e) Įvertinkite įvykio $|X| > 2$ tikimybę naudojantis Monte-Carlo metodu.
