---
title: "Užduotis 1"
author: "Karolina"
date: '2017 m sausis 20 d '
output: html_document
---

```{r setup, include=FALSE}
knitr::opts_chunk$set(echo = TRUE)
```

Sugeneruokite x su pateiktu R kodu.

set.seed(1234567890)
x <- rnorm(5000)
a) Suraskite x vidukio ir standartinio nuokrypio įverčius.

b) Raskite x išskirtis. Šioje užduotyje, išskirtimis laikome reikšmes, kurios nepakliūna į intervalą $$[\bar{X} - 3\hat{sd}]; \bar{X} + 3\hat{sd}].$$ Čia $\bar{X}$ ir $\hat{sd}$ atitinkamai žymi vidukio ir standartinio nuokrypio įverčius. Atsakymui pateikite ir reikšmes, ir atitinkamus reikšmių indeksus.

c) Pašalinkite rastas išskirtis iš x vektorius ir nubrėžkite atnaujinto x histogramą.


#a)
```{r}
set.seed(1234567890)
x <- rnorm(5000)
vidurkis <- mean(x)  # apskaičiuojamas vidurkis
stand <- sd(x)   # apskaičiuojamas standartinis nuokrypis
```


#b)
```{r}
indeksai <- which((x < vidurkis - 3*stand) | (x > vidurkis + 3*stand)) # randami indeksai iš intervalo
isskirtys <- x[indeksai]  # tuomet randamos išskirtys
names(isskirtys) = indeksai # prie kiekvienos reikšmės, kad eitų kartu ir indeksai
isskirtys # atsakymas

```


#c)
```{r}
atnaujintas <- x[-indeksai]  # sukūriamas naujas x, kuriame nebėra išskirčių
hist(atnaujintas, main = "Atnaujinto x Histograma", xlab = "x", ylab = "dažnis" )
```
